臺灣士林地方法院民事裁定
111年度消債更字第99號
債  務  人  張世明  住臺北市○○區○○○路0段00巷00弄0                       0號0樓
代  理  人  李協旻律師
上列債務人聲請更生事件，本院裁定如下：
    主  文
債務人甲○○自民國一百一十一年九月六日十七時起開始更生程序
。
命司法事務官進行本件更生程序。
    理  由
一、按債務人對於金融機構負債務者，在聲請更生前，應向最大
    債權金融機構請求協商債務清償方案，或向其住、居所地之
    法院或鄉、鎮、市、區調解委員會聲請債務清理之調解，消
    費者債務清理條例（下稱消債條例）第151條第1項定有明文
    。次按債務人不能清償債務或有不能清償之虞，且無擔保或
    無優先權之本金及利息債務總額未逾新臺幣（下同）1,200
    萬元者，於法院裁定開始清算程序或宣告破產前，得向法院
    聲請更生，此觀消債條例第3條、第42條第1項規定自明。又
    法院開始更生程序之裁定，應載明其年、月、日、時，並即
    時發生效力；法院裁定開始更生程序後，得命司法事務官進
    行更生程序，復為消債條例第45條第1項、第16條第1項所明
    定。
二、聲請意旨略以：伊有不能清償債務之虞，前已向本院聲請債
    務清理之調解，惟調解不成立。又伊無擔保或無優先權之本
    息債務總額未逾1,200萬元，復未經法院裁定開始清算程序
    及宣告破產，爰聲請更生等語。
三、經查，債務人主張之上開事實，有財團法人金融聯合徵信中
    心當事人綜合信用報告之債務清理條例前置協商專用債權人
    清冊（見本院111年度司消債調字第67號卷，下稱調解卷，
    第9至10頁、本院卷第28至30頁）、臺灣土地銀行貸款餘額
    證明書（見調解卷第11至12頁）、全國財產稅總歸戶財產查
    詢清單（見調解卷第13頁、本院卷第32、98頁）、民國108
    至110年度綜合所得稅各類所得資料清單（見調解卷第14至1
    5頁、本院卷第34、36、94、96頁）、債務人薪資單（見調
    解卷第16至17頁、本院卷第38至42、198至226頁）、勞動部
    勞工保險局勞工保險異動查詢（見調解卷第18頁、本院卷第
    44頁）、戶籍謄本（見調解卷第19頁、本院卷第90頁）、調
    解不成立證明書（見調解卷第55頁）、勞動部勞工保險局11
    1年7月6日保普生字第11113031010號函（見本院卷第78頁）
    、臺北市政府勞動局111年7月8日北市勞動字第1116078236
    號函（見本院卷第80頁）、臺北市政府都市發展局111年7月
    8日北市都企字第1110127064號函（見本院卷第82頁）、
　　財團法人台灣兒童暨家庭扶助基金會111年7月12日台童計字
    第1110001319號函（見本院卷第84頁）、109年3月起迄今之
    存摺封面及內頁影本（見本院卷第104至128頁）、投資人於
    清算交割銀行未開戶明細表（見本院卷第130頁）、客戶存
    券異動明細表（見本院卷第132頁）、投資人於各專戶無資
    料明細表（見本院卷第134頁）、中華民國人壽保險商業同
    業公會投保查詢資料（見本院卷第136頁）、臺北市○○區○○
    段○○段0000○號建物謄本（見本院卷第138、140頁）、臺北
    自來水事業處水費繳納明細表（見本院卷第142頁）、中華
    電信股份有限公司繳費證明單（見本院卷第144、146、150
    頁）、台灣電力公司111年7月14日北北費核證字第11100134
    2、111001343號函及附件（見本院卷第154、156、158頁）
    、受扶養人戶籍謄本（見本院卷第160頁）、受扶養人109至
    110年度綜合所得稅各類所得資料清單及全國財產稅總歸戶
    財產查詢清單（見本院卷第162至172頁）、扶養義務人109
    至110年度綜合所得稅各類所得資料清單及全國財產稅總歸
    戶財產查詢清單（見本院卷第174至190頁）、家族系統表（
    見本院卷第192頁）、臺北市政府社會局111年8月11日北市
    社助字第1113128853號函（見本院卷第242頁）、新北市政
    府社會局111年8月11日新北社助字第1111528699號函（見本
    院卷第244頁）、全球人壽保險股份有限公司111年8月16日
    全球壽（保全）字第1110816006號函及附件（見本院卷第24
    6至250頁）、受扶養人身心障礙證明（見本院卷第256頁）
    、鶯歌區農會信用部貸放資料查詢及借款繳息清單（見本院
    卷第258、260頁）在卷可稽，堪認屬實。債務人居住於臺北
    市南港區，名下財產有全球人壽有效保單2份解約金分別為4
    ,597元、190,146元（見本院卷第248頁），每月薪資收入約
    56,214元（見本院卷第89、104至114頁），扣除每月必要支
    出含子女及父母4人扶養費約54,354元（見本院卷第20、89
    、252、254頁），依債務人之債務總金額達1,125,969元（
    見本院卷第12頁）觀之，綜合評估債務人財產、信用及勞力
    等狀況，堪認債務人有不能清償債務之虞。此外，復查無消
    債條例第6條第3項、第8條或第46條各款所定駁回更生聲請
    之事由，債務人聲請更生，應屬有據，爰依首揭規定，裁定
    其應予開始更生程序，並命司法事務官進行本件更生程序。
四、爰裁定如主文。
中　　華　　民　　國　　111 　年　　9 　　月　　6 　　日
                  民事第三庭  法  官  陳世源
以上正本係照原本作成。
本件裁定不得抗告。
中　　華　　民　　國　　111 　年　　9 　　月　　6 　　日
                              書記官  吳婉萱